臺灣臺北地方法院民事判決　　　　　　 93年度勞訴字第137號
原　　　告　龍華科技大學
法定代理人　張文雄
訴訟代理人　金玉瑩律師
複代理人　　詹儒樺律師
被　　　告　甲○○
　　　　　　　　　　　　號五樓.
訴訟代理人　乙○○
　　　　　　陳河泉律師
上列當事人間給付違約金等事件，本院於民國94年6月23日言詞
辯論終結，判決如下：
    主  文
原告之訴及假執行之聲請均駁回。
訴訟費用由原告負擔。
    事實及理由
一、原告主張被告自78年起在原告前身龍華工商專科學校（於90
    學年度改名為「龍華科技大學」）擔任教職，並分別於86年
    9月1日及88年12月9日，以考取國立中興大學企業管理學系
    博士班為由，向原告申請在職進修並辦理留職留薪，進修期
    限為86學年度至90學年度，同時保證於進修期滿後自願回校
    服務，服務年限至少與進修時間相同，即原告應於進修期滿
    取得博士學位後返校服務5個學年度。原告同意被告留職留
    薪之在職進修申請後，給付被告相等於專任教師之薪資，且
    課程時數之安排比照兼任教師，以集中為原則。被告於91年
    6月取得博士學位後，原告即依被告學歷改聘為學校專任副
    教授，任期為91年8月1日至93年7月31日。被告接獲前揭聘
    書並擔任1年教職後，竟於92年4月及6月間向原告提出辭職
    ，原告基於教學品質之保障及公平性整體考量，依教育人員
    任用條例施行細則第20條後段規定，不同意被告辭職，惟被
    告於92年9月9日開學後，未依照安排課表到校授課，原告數
    次發函催告，被告均置之不理，違反原告教職員進修研習辦
    法第4、11條規定及聘約第14條約定。原告實際給付被告之
    薪水如附表一，如依兼課教師方式計算鐘點費，應根據被告
    實際授課時數，比照公立學校日夜間授課講師之鐘點費之支
    給標準，被告實際得受領數額如附表二。被告應返還專任教
    師薪資及兼任教師鐘點費之差額及給付未履行聘期之違約金
    ，計算式如下：
（一）被告87學年度之留職留薪在職進修部分
(1)被告87學年度實際領取之薪資為新台幣（下同）808,404元：
   依據附表一，被告87年度上學期共領取444,765元（53,653＋
   64.059＋60, 590＋60,590＋65,941＋60,590＋79,342=444,
   765）；87學年度下學期共領取363,639元（53,653＋64,059
   ＋60,590＋60, 590＋64,157＋60,590=363,639）。兩學期共
   領取808,404元（444,765＋363,639=808,404）。
(2)被告依據兼任教師職務得請領之鐘點費為489,500元：依據附
   表二，被告於87學年度上學期每週上課時數日間部為13鐘點
   ，夜間部為5鐘點。復查日間部及夜間部鐘點費原告係比照公
   立學校發放，每小時各為575元及615元，而每學期上課時間
   為5.5個月，故被告87學年度上學期上課時數依鐘點費計算應
   領取之金額為232,100元（13×575＋5×615=10,550；10,550
   ×4×5. 5=232,100）。被告於87學年度下學期每週上課時數
   日間部為15鐘點，夜間部為5鐘點，其於87學年度下學期上課
   時數依鐘點費計算，應領取之金額為257,400元（15×575＋5
   ×615=11,700；11, 700×4×5.5=257,400）。被告於87學年
   度上課時數依鐘點費計算實際得領取金額為489,500元（
   232,100＋257,400=489,500）。
(3)被告應返還之薪資差額為318,904元：原告依專任教師標準核
   發被告87學年度薪資共808,404元；若依兼任教師鐘點費之計
   算標準，被告實際得受領之薪資為489, 500元。被告違反返
   校服務承諾，應返還二者之差額，即318,904元（808,404--4
   89,500=318,904）。
（二）被告88學年度之留職留薪在職進修部分：
(1)被告88學年度實際領取之薪資為894,127元：依據附表一，被
   告88年度上學期共領取508,409元（53,888＋58, 508＋70,
   756＋65,631＋65,631＋79,983＋114,012=508,409）；88學
   年度下學期共領取385,718元（54,094＋69,100＋65,631＋
   65,631＋65,631＋65,631=385,718）。兩學期共領取894,127
   元（508,409＋385,718=894,127）。
(2)被告依據兼任教師職務得請領之鐘點費為478,610元：依據附
   表二，被告於88學年度上學期每週上課時數日間部為15鐘點
   ，夜間部為5鐘點，故被告88學年度上學期上課時數依鐘點費
   計算應領取之金額為257,400元（15×575＋5×615=11,700；
   11, 700×4×5.5=257,400）。被告於88學年度下學期每週上
   課時數日間部為10鐘點，夜間部為7鐘點，其於88學年度下學
   期上課時數依鐘點費計算，應領取之金額為221,210元（10×
   575＋7×615=10, 055；10,055×4×5.5=221,210）。被告於
   87學年度上課時數依鐘點費計算實際得領取金額為478,610元
   （257,400＋221,210=478, 610）。
(3)被告應返還之薪資差額為415,517元：原告依專任教師標準核
   發被告88學年度薪資共894,127元；若依兼任教師鐘點費之計
   算標準，被告實際得受領之薪資為478,610元。被告違反返校
   服務之義務，應返還二者之差額，即415,517元（
   894,127--478,610=415,517）。
（三）被告89學年度及90學年度之留職留薪在職進修部分：
(1)被告89學年度及90學年度實際領取之薪資為1,679,904元：依
   據附表一，被告89年度上學期共領取455,129元（54,549＋
   65, 687＋63,567＋63,567＋63,567＋63,567＋80,625=455,
   129）；89學年度下學期共領取369,933元（57,296＋70,825
   ＋67,203＋67,203＋67,203＋67,203=396,933）；90學年度
   上學期共領取468,404元（56,136＋67,547＋65,298＋65,298
   ＋65,298＋65, 298＋83,529=468,404）；90學年度下學期共
   領取359,438元（56,073＋60,673＋60,673＋60,673＋60,673
   ＋60,673=359,438）。4學期共領取1,679,904元（455,129＋
   396,933＋468,404＋359,438=1,679,904）。
(2)被告依據兼任教師職務得請領之鐘點費為1,122,550元：依據
   附表二，被告於89學年度上學期每週上課時數日間部為11鐘
   點，夜間部為6鐘點，故被告89學年度上學期上課時數依鐘點
   費計算應領取之金額為220,330元（11×575＋6×615=10,015
   ；10, 015×4×5.5=220,330）。被告於89學年度下學期每週
   上課時數日間部為17鐘點，夜間部為7鐘點，其於89學年度下
   學期上課時數依鐘點費計算，應領取之金額為309,760元（17
   ×575＋7×615=14, 080；14,080×4×5.5=309,760）。被告
   於90學年度上學期每週上課時數日間部為19鐘點，夜間部為6
   鐘點，故被告90學年度上學期上課時數依鐘點費計算應領取
   之金額為321,530元（19×575＋6×615=14,615；14,615×4
   ×5.5=321,530）。被告於90學年度下學期每週上課時數日間
   部為15鐘點，夜間部為6鐘點，其於90學年度下學期上課時數
   依鐘點費計算，應領取之金額為270,930元（15×575＋6×
   615=12,315；12,315×4×5.5=270,930）。被告於89學年度
   及90學年度上課時數依鐘點費計算實際得領取金額為1,122,
   550元（220,330＋309,760＋321,530＋270,930=1,122,550）
(3)被告應返還之薪資差額為557,354元：原告依專任教師標準核
   發被告89學年度及90學年度薪資總額共1, 679,904元；若依
   兼任教師鐘點費之計算標準，被告實際得受領之薪資為
   1,122,550元。被告違反返校服務之義務，應返還二者之差額
   ，即557,354元（1,679,904--1,122,550=557,354）。
（四）承上述，被告辦理留職留薪進修5年，原應於進修結束後
      返校服務至少5年，被告僅返校服務1年，被告應返還87
      學年度至90學年度間，共計4學年度之專任教師與兼任教
      師鐘點費計算之薪資差額，即1,291,775元整（318,904
      ＋415,517＋557,354=1, 291, 775）。
（五）依據兩造91年8月1日聘約內容，被告聘期為91年8月1日起
      至93年7月31日，被告自92年9月起未到校履行教學義務，
      依聘約第14條規定，被告應給付相當2學期，共4個月本俸
      之違約金。被告每月之本俸為31,470元，4個月本俸之金
      額為125,880元（31,470×4=125,880）。故被告應賠償原
      告違約金共計125,880元。
（六）另依原告「龍華工商專科學校教職員進修研習辦法」、「
      龍華技術學院教職員進修研習辦法」之規定、及被告留職
      留薪在職進修之申請書，被告應於進修結束之後返校服務
      至少與進修期間相等之年限，即被告於進修結束之後，應
      與原告簽訂至少為期5年之聘約，聘期應至少包括91年8月
      1日起至96年7月31日止之期間。然被告於91年6月進修結
      束，91年8月1日起返校服務1年後，自92年9月未返校履行
      服務承諾，並跳槽轉往康寧護校擔任教師職務，可以預期
      被告於原聘約93年7月31日期滿後將不會履行前述返校服
      務承諾及簽定聘約之義務。依照返校服務之承諾，被告應
      該接受聘約之義務應自93年8月1日起至96年7月31日止，
      共計6學期，本件被告預期有6學期不履行教學義務部分，
      應給付12個月違約金。被告每月之本俸為31,470元，12個
      月本俸之金額為377,640元（31,470×12=377,640）。故
      被告自91年8月1日起至96年7月31日止預期不履行應簽訂
      之聘約義務，應給付原告違約金共計377,640元。
    綜上，被告違反留職留薪在職進修之保證服務年限約定，應
    返還專任教師薪資與兼任教師鐘點費之差額，計1,291,775
    元。另被告違反聘約及保證服務年限約定，應給付違約金
    503,520元。被告應給付原告賠償金及違約金共計1,795,
    295元（1,291,775＋503, 520=1,795,295）。而聲明：被告
    應給付原告1,795,295元，及起訴狀繕本送達翌日起至清償
    日止，按年息5％計付利息，並願供擔保請准宣告假執行。
二、被告則以下列各項為抗辯。並聲明：原告之訴及假執行之聲
    請均駁回，如受不利判決，願供擔保請准宣告免為假執行。
（一）被告自78年8月受聘於原告龍華科技大學前身龍華工商專
      科學校，為國際貿易科創科主任，受聘時雙方言明「教師
      薪資完全比照教育部規定晉級」，詎料聘約開始後，原告
      無視教育人員任用條例施行細則「社會教育機構專業人員
      與各級學校教師職務等級比照表」規定（下稱比照表），
      未履行教師晉級敘薪義務，剝削被告薪資，違反私立學校
      法、教育人員任用條例、教育部函頒「私立專科以上學校
      教職員工敘薪原則」規定及龍華科技大學教職員工敘薪辦
      法，十四年來，被告雖屢次要求原告依教育部規定及初聘
      時之約定，履行晉級敘薪之義務（最後一次係於九十二年
      四月催告原告履行晉級敘薪義務），惟原告始終置之不理
      ，原告前身龍華工商專業學校於八十六年向教育部申請改
      制技術學院時，曾再次向教師宣稱改制完成後，將調整不
      合理薪資，並請求教師勿在評鑑時揭露薪資不合理情事，
      以免影響教育部評鑑結果，然而，原告於改制完成後並未
      履行晉級敘薪義務。被告爰於九十二年六月二十四日依教
      育人員任用條例第三十八條第二項規定，自九十二年八月
      一日起辭聘。被告依此規定辭聘，無需原告同意，亦毋庸
      給付原告任何違約金或負擔任何賠償責任。嗣由於原告之
      教職員工一再反映陳情學校未依法令晉級敘薪問題，學校
      教師會更曾陳情教育部，原告迫於壓力，始自九十三年七
      月份起就教職員工之晉級敘薪完全比照公立學校教職員工
      之晉級敘薪標準，顯然原告自知理虧。
（二）教育基本法及私立學校法施行細則是我國有效法令，原告
      對該校教職員工敘薪之支給標準應依「全國軍公教員工待
      遇支給要點」之公務人員俸額表辦理，才符合法令規定。
      且依私立學校法施行細則第三十八條第四項規定、教育部
      函頒「私立專科以上學校教職員工敘薪原則」、原告教職
      員工敘薪辦法第二、八條規定，原告教職員工敘薪辦法係
      完全參照「公立學校教職員敘薪辦法」訂定，二者敘薪辦
      法並無二致。且原告董事會本於權責訂定之「龍華科技大
      學教職員工敘薪辦法」敘薪標準，與「公立學校教職員敘
      薪辦法」相同。原告前身龍華工商專科學校所訂定之教員
      待遇支給辦法第三條第六項亦規定，各項支給遵照當年度
      「全國軍公教員工待遇支給要點」調整之，是原告即應依
      公立學校之支給標準支給。再依教育部頒「私立學校建立
      教職員工敘薪及考核晉級制度之原則」，證明私立學校教
      職員考核結果服務成績優良者即應晉敘一級，與公立學校
      規定一致，且各校所訂教職員工敘薪及考核辦法，應經董
      事會議通過，並報奉主管教育行政機關核備後施行，修正
      時亦同。原告董事會根本就從不曾就教職員待遇之支給標
      準，另訂定不同於公立學校教職員薪給支給標準之薪額表
      ，自應依公立學校教職員標準晉級敘薪方是正解。
（三）就原告所提「甲○○歷年應領薪資明細」與公立學校教育
      人員應領月支薪資之標準做比較，總計自七十八年八月起
      至九十二年七月止，薪資差額達572,637元，若加計遲延
      利息共166,137元，薪資差額更高達738,775元，足見原告
      確有未依公立學校教育人員標準敘薪之情事（自八十年以
      後，每月薪資差額越來越多，並每年持續擴大），嚴重損
      及被告權益。
（四）原告向中央信託局辦理教職員工之保險，保險薪給之計算
      一向均比照公立學校教職員之保險薪給，則豈有實際薪給
      不比照公立學校教職員之薪給標準，致令教職員之保險薪
      給與實際薪給不一致之理！
（五）依據教師進修研究獎勵辦法第四條之規定，被告所申請之
      在職進修，為「部分辦公時間進修、研究」，係指「服務
      學校或主管教育行政機關基於教學或業務需要，主動薦送
      、指派或同意教師，利用其授課之餘仍應留校服務時間，
      經辦妥假手續而參加之進修、研究」。同辦法第五條規定
      ，經服務學校事先同意之部分辦公時間進修、研究，給予
      公假。依教師進修研究獎勵辦法第十二條第一項之規定，
      被告所申請之「部分辦公時間進修、研究」，其服務義務
      期間為「公假之相同時間」，且依教育部九十一年十月廿
      三日台（九一）人（二）字第九一一五一○二一號令，「
      教師以留職停薪、帶職帶薪全時進修或部分辦公時間請公
      假進修，依教師進修研究獎勵辦法第十二條規定須履行服
      務義務者，其起算時間自留職停薪復職日、帶職帶薪全時
      進修或部分辦公時間進修自停止公假之日起算。」，亦即
      除了被告於公假時赴國立中興大學（後改名為國立台北大
      學）進修博士學位之時間外，其餘每次停止公假返校授課
      、擔任導師及校務會議委員等行政職之時間，均屬履行服
      務義務期間，絕非如原告所稱須被告於取得博士學位後在
      校服務期間始屬服務義務期間。
（六）被告已於八十八年七月至八十九年二月（即八十八學年度
      上學期）及九十一年二月至九十二年七月（即九十學年度
      下學期與九十一學年度上、下學期），已返校履行服務義
      務。總計被告進修經歷期間合計四學年度，被告進修後已
      返校服務二學年度。而被告自八十六年九月至八十八年六
      月及八十九年三月至九十一年一月期間，雖於國立中興大
      學進修博士學位，惟每週赴中興大學之時間不超過二天，
      其餘時間則均按時至龍華科技大學授課、擔任導師及校務
      會議委員等行政職，故被告之進修公假時間，每週均不超
      過二天，以每週工作五天計算，進修時間約占五分之二。
      被告申請進修之期間共計四學年度，以五分之二計算，其
      服務義務期間應為：4學年×2/5=1.6學年而已，而被告合
      計既已返校履行服務義務四學期即二學年度，已超過與原
      告約定之進修服務義務期間，則被告自未違反所謂保證服
      務年限之約定。
（七）被告進修期間，授課時間均超過講師應授課時數十一鐘點
      ，依被告與原告之聘約第四條約定，專任講師每週基本授
      課時數為十一小時。被告雖申請進修，惟授課時數完全比
      照其他專任講師，每週授課至少十一小時。原告所稱「簡
      化集中課程時數之安排」，係將課程安排較密集，惟授課
      時數未減少，而且日間與夜間均排課，被告甲○○完全未
      享有進修應有的優待。且被告甲○○於進修期間，尚需教
      導學生製作專題，且自八十六學年度至八十七學年度，及
      八十八學年度下學期至九十學年度上學期，雖屬進修期間
      ，原告仍要求被告必須超授鐘點。被告於進修期間，尚須
      兼任導師，輔導學生、開班會、輔導學生校內外行為，管
      理實習室及充當系內或校內多種委員會代表。
（八）被告認為原告所謂集中排課, 是兩天或三天兩夜，被告並
      未享有優惠的事實, 且對原告而言是極大的體力、精神負
      擔！況且除了課表的工作時間外, 在課與課的連接時間是
      否也應視為上班時間, 無形的班導師服務與學術研究成果
      為校增加校譽又如何忽略不計呢?
（九）被告所擔任專任教師與兼任教師，有授課時數、製作專題
      、擔任導師、擔任委員、研究補助等不同，原告所稱「扣
      除每週所授課應得鐘點費外，其他費用全部追回」之約定
      違反誠信原則，應為無效。
（十）被告於進修期間及進修後返校服務期間，所提供之勞務（
      包括授課、指導學生製作專題、擔任導師、擔任各項委員
      會代表，包括校務會議委員、教務會議委員、校友會委員
      、申請研究補助等）均係依據專任教師之義務，故被告甲
      ○○於前揭期間所領取之薪資自應依照專任教師之薪資計
      算。被告甲○○進修期間及進修後返校服務期間所領薪資
      係勞務之對價，原告對此不得主張任何權利。原告所提龍
      華工商專科學校教職員進修研習辦法第十一條第四款，有
      關「扣除每週所授課應得鐘點費外，其他費用全部追回」
      之主張，侵害被告依聘約給付勞務後應得之對價，顯已違
      反誠信原則，依民法第一百四十八條第二項規定，原告對
      此不得主張任何權利。
（十一）被告已完全履行服務義務，故絕無違反在職進修之保證
        服務年限約定之情事；縱有違反服務義務，被告領取之
        薪資均為所給付勞務之對價，依誠信原則，原告亦不得
        對此主張任何權利。縱若鈞院最後認定被告須給付原告
        任何違約金或賠償金額，被告亦主張以原告應給付予被
        告之薪資及遲延利息共七十三萬八千七百七十五元，與
        原告對被告之債權抵銷，並以九十三年十一月八日訴狀
        繕本送達於原告時做為抵銷之意思表示到達之時。超過
        抵銷之數額，被告保留追訴之權利。
三、原告主張被告自78年起在原告前身龍華工商專科學校擔任教
    職，並分別於86年9月1日及88年12月9日，以考取國立中興
    大學企業管理學系博士班為由，向原告申請在職進修並辦理
    留職留薪，簡化排課事宜各二年，同時於進修申請書表示，
    進修期滿後自願回校服務，服務年限至少與進修時間相同，
    經原告同意，給付被告相等於專任教師之薪資。被告於91年
    6月取得博士學位後，原告即依被告學歷改聘為學校專任副
    教授，任期為91年8月1日至93年7月31日，被告接獲前揭聘
    書並擔任1年教職後，於92年4月及6月間向原告提出辭職，
    原告表示不同意，惟被告於92年9月9日開學後，未依照安排
    課表到校授課之事實，業經原告提出簽辦書、留職留薪授課
    時間申請表、進修申請書、分課表、催告函為證（見新店簡
    易庭卷第18至42頁），被告對此並不爭執，自堪信為真實。
    至原告主張被告違反原告教職員進修研習辦法第4、11條規
    定及聘約第14條約定，被告應返還專任教師薪資及兼任教師
    鐘點費之差額及給付未履行聘期之違約金等情，則為被告所
    否認，並以前開情詞置辯。經查：
（一）按原告教職員進修研習辦法第4條第2項乙部分第1款規定
      ，本校講師以上之教師欲進修博士學位者，可申請留職留
      薪進修；同辦法第11條第2、4項規定，國內留職留薪進修
      博士者，應覓妥保證人，保證進修期滿後回本校服務，其
      年限至少與進修年限相等，國內進修博士者若違約未返校
      服務，除扣出每週所授課應得鐘點費外，其他費用全部追
      回；兩造所定聘約第14條則規定，教師應聘後再退聘或不
      到職履約或於聘期內違約辭職者，應賠償違約金，賠償金
      額視未履行之聘期而定，每一學期賠償兩個月本俸；有原
      告所提原告教職員進修研習辦法、聘約為證（見新店簡易
      庭卷第45、46、35頁）。查被告分別於86年9月1日及88年
      12月9日，以考取國立中興大學企業管理學系博士班為由
      ，向原告申請留職留薪各二年，於91年6月取得博士學位
      後，兩造並簽立聘約，任期為91年8月1日至93年7月31日
      ，惟被告自92年9月間開學後即拒不返校服務，已如前述
      ，原告主張被告違反原告教職員進修研習辦法規定之保證
      服務年限及聘約約定之聘期，應依原告教職員進修研習辦
      法第11條規定及聘約第14條約定，返還專任教師薪資及兼
      任教師鐘點費之差額及給付未履行聘期之違約金，固屬有
      據。
（二）惟按私立學校法施行細則第三十八條第五項規定：「私立
      學校教職員之薪給、考核，準用公立同級同類學校之規定
      辦理。」。教育部頒「私立學校建立教職員工敘薪及考核
      晉級制度之原則」，第8、9條亦規定，私立學校教職員考
      核結果服務成績優良者即應晉敘一級，應與公立學校規定
      一致，且各校所訂教職員工敘薪及考核辦法，應經董事會
      議通過，並報奉主管教育行政機關核備後施行，修正時亦
      同（見本院卷第2宗第97之一頁）。原告教職員工敘薪辦
      法第二條則規定：「本校教職員薪級分為三十六級（含年
      功薪共三十九個薪額），其薪級表分校長、教師暨助教薪
      級表（如附表一）、職員薪級表（如附表二）」，第三條
      規定：「本校初任教師，以自所任職務最低薪級起敘為原
      則，曾任專科以上學校與現職等級相當且服務成績優良之
      教師年資，得每滿一年提敘一級，但受本職最高年功薪之
      限制。前項年資之採計，不包括留職停薪期間年資。」，
      第八條規定：「本辦法未盡事宜，悉參照教育部函頒『私
      立專科以上學校教職員工敘薪原則』辦理」等語（見本院
      卷第1宗第184頁）。被告辯稱：原告教職員工敘薪辦法係
      參照「公立學校教職員敘薪辦法」訂定，二者敘薪辦法並
      無二致，應為可取。又原告教職員待遇支給辦法第3條第6
      款規定，本校專任教師薪津、工作津貼、生活津貼依下列
      規定支給之，各項支給標準遵照當年度全國軍公教員工待
      遇支給要點調整之（見本院卷第2宗第30頁）。原告就其
      董事會曾就教職員工待遇之支給標準，有訂定不同於公立
      學校教職員工之支給標準乙節，既不能舉證以實其說，且
      其教職員工敘薪辦法係參照「公立學校教職員敘薪辦法」
      訂定，被告辯稱原告應依當年度全國軍公教員工待遇支給
      要點，調整原告教職員支給，自屬有據。
（三）查原告及財團法人中華民國私立學校教職員工退休撫卹基
      金管理委員會以94年6月3日（94）基字第1278號函，提供
      被告78年至91學年度之薪額資料及歷年應領薪資明細（見
      本院卷第1宗第265至269頁、第2宗第59頁），與全國軍公
      教員工待遇支給要點所附公務人員俸額表（見本院卷第2
      宗第91至97頁）相較結果，被告自78年8月起至92年7月止
      ，實際所領薪資，較公立學校教育人員應領月支薪資，差
      額達572,637元，且自80年以後，每月薪資差額越來越多
      ，並每年持續擴大（如附表三所示），被告辯稱原告有未
      依公立學校教育人員標準敘薪之情事，應為可取。
（四）按教育人員任用條例第38條第2項規定，教師在聘約有效
      期間內，非有正當事由，不得辭聘。本件原告教職員工敘
      薪辦法係參照「公立學校教職員敘薪辦法」訂定，原告應
      依當年度全國軍公教員工待遇支給要點，調整原告教職員
      支給，已如前述，而薪資為被告及其家屬維持生活之重要
      資源，原告未依公立學校教育人員標準，對被告敘薪，自
      78 年8月起至92年7月止，被告實際所領薪資較公立學校
      教育人員應領月支薪資，差額達572,637元，且自80年以
      後，每月薪資差額越來越多，並每年持續擴大，依被告於
      92 年6月24日向原告提出之辭呈，亦載明：由於校方長期
      薪資不合理等因素考量，懇請校方准予辭職等語（見本院
      卷第1宗第90頁），被告辯稱有於聘約有效期間內，辭聘
      之正當事由，應為可取。
四、綜上所陳，本件被告未履行原告教職員進修研習辦法規定之
    保證服務年限及聘約約定之聘期，既因可歸責於原告未依公
    立學校教育人員標準，對被告敘薪所致，已影響被告及其家
    屬之生存權，應認被告有辭聘之正當事由。從而，原告依原
    告教職員進修研習辦法第11條規定及聘約第14條約定，請求
    被告返還專任教師薪資及兼任教師鐘點費之差額及給付未履
    行聘期之違約金，合計1,795,295元，及起訴狀繕本送達翌
    日起至清償日止，按年息5％計算之利息，為無理由，應予
    駁回。
五、至兩造其餘之攻擊或防禦方法，及未經援用之證據，經本院
    斟酌後，認為均不足以影響本判決之結果，自無一一詳予論
    駁之必要，併此敘明。
六、結論：原告之訴為無理由，依民事訴訟法第78條，判決如主
    文。
中　　華　　民　　國　　94　　年　　7 　　月　　27　　日
                  民事第三庭    法　官　李慈惠
以上正本係照原本作成
如對本判決上訴，須於判決送達後20日內向本院提出上訴狀
中　　華　　民　　國　　94　　年　　8 　　月　　11　　日
                    　　　　　　書記官　王月伶
